臺灣新北地方法院刑事裁定
111年度聲字第474號
聲  請  人  臺灣新北地方檢察署檢察官
受  刑  人  黃博詳



上聲請人因受刑人數罪併罰有二裁判以上，聲請定其應執行之刑
（111 年度執聲字第321 號），本院裁定如下：
    主  文
黃博詳因犯如附表所載之罪，所處如附表所載之刑，應執行有期
徒刑貳年肆月。
    理  由
一、本件聲請意旨略以：受刑人黃博詳因犯恐嚇取財得利等案件
    ，先後經判決確定如附表所載，並有各該判決附卷可稽，應
    依刑法第53條、第51條第5 款規定，定其應執行之刑，爰依
    刑事訴訟法第477 條第1 項聲請裁定定其應執行之刑等語。
二、按數罪併罰，有二裁判以上者，依刑法第51條規定，定其應
    執行之刑，刑法第53條定有明文。次按裁判確定前犯數罪者
    ，併合處罰之。但有下列情形之一者，不在此限：一、得易
    科罰金之罪與不得易科罰金之罪。二、得易科罰金之罪與不
    得易服社會勞動之罪。三、得易服社會勞動之罪與不得易科
    罰金之罪。四、得易服社會勞動之罪與不得易服社會勞動之
    罪。前項但書情形，受刑人請求檢察官聲請定應執行刑者，
    依第51條規定定之，同法第50條亦規定甚明。又按刑事訴訟
    法第370 條第2 項、第3 項，已針對第二審上訴案件之定應
    執行之刑，明定有不利益變更禁止原則之適用；而分屬不同
    案件之數罪併罰有應更定執行刑之情形，倘數罪之刑，曾經
    定其執行刑，再與其他裁判宣告之刑定其執行刑時，在法理
    上亦應同受此原則之拘束。亦即，另定之執行刑，其裁量所
    定之刑期，不得較重於前定之執行刑加計後裁判宣告之刑之
    總和。而法院於裁量另定應執行之刑時，祇須在不逸脫上開
    範圍內為衡酌，而無全然喪失權衡意義或其裁量行使顯然有
    違比例原則之裁量權濫用之例外情形，並不悖於定應執行刑
    之恤刑目的者，即無違裁量權之內部界限，最高法院104 年
    度台抗字第410 號裁定亦同此旨。
三、經查：受刑人黃博詳因如附表所示之案件，經本院先後判處
    如附表所示之刑，均經分別確定在案，有各該判決書及臺灣
    高等法院被告前案紀錄表在卷可稽。再被告所犯如附表所示
    之罪，固分別經判處有得易科罰金之罪（即有期徒刑6 月以
    下）與不得易科罰金之罪，然受刑人業於民國111年2月7 日
    請求聲請人就如附表所示之罪，聲請合併定應執行刑，有定
    刑聲請切結書乙份在卷可按。其中如附表編號1至4所示之罪
    ，雖曾經本院109 年度聲字第1317號裁定定應執行有期徒刑
    1年10月確定，然揆諸前揭最高法院裁定意旨，本件檢察官
    此部分聲請仍屬合法。又附表編號1至4所示之罪，均係犯施
    用毒品罪，其犯罪之種類、動機、目的、手段相似，另所侵
    害者均非具有不可替代性、不可回復性之個人法益，堪認其
    責任非難重複之程度較高，應於定應執行刑時予以充分斟酌
    ，並適當反映於所定刑度，俾符罪刑相當原則。茲檢察官聲
    請定其應執行之刑，本院審核認聲請為正當，應定其應執行
    之刑，爰依刑事訴訟法第477條第1項，第50條第2 項、刑法
    第53條、第51條第5款，裁定如主文。
中　　華　　民　　國　　111 　年　　3 　　月　　1 　　日
                  刑事第五庭    法　官  胡堅勤
上開正本證明與原本無異
如不服本裁定應於送達後5日內向本院提出抗告狀
                                書記官  林蔚然
中　　華　　民　　國　　111 　年　　3 　　月　　2 　　日
附表：
編號  1 2 3 罪名  毒品危害防制條例 毒品危害防制條例 毒品危害防制條例 宣告刑  有期徒刑8月 有期徒刑3月 有期徒刑6月 犯罪日期  107年7月4日上午某時許 107年7月4日17時12分許為警採尿前回溯96小時內之某時許 107年9月21日8時許 偵查(自訴)機關年度案號  新北地檢107年度毒偵字第5691號 新北地檢107年度毒偵字第5691號 新北地檢107年度毒偵字第9481號  最後事實審 法　院 新北地院 新北地院 新北地院  案　號 107年度審訴字第1888號 107年度審訴字第1888號 108年度審訴字第938號  判　決 日　期 107/11/28 107/11/28 108/08/02  確定 判決 法　院 新北地院 新北地院 最高法院  案　號 107年度審訴字第1888號 107年度審訴字第1888號 109年度台上字第878號  判　決 確　定 日　期 107/12/18 107/12/18 109/02/12 是否為得易科罰金之案件  否 是 是 備註  新北地檢108年度執字第321號 新北地檢108年度執字第322號 新北地檢109年度執字第2743號   編號1～4經新北地院以109年度聲字第1317號 裁定應執行刑：有期徒刑1年10月 （新北地檢109年度執更字第2280號）   

編號  4 5  罪名  毒品危害防制條例 恐嚇取財得利  宣告刑  有期徒刑9月 有期徒刑8月  犯罪日期  107年6月22日12時許 107年10月下旬某日  偵查(自訴)機關 年度案號  新北地檢107年度毒偵字第5349號 新北地檢108年度偵字第21817號、109年度偵緝字第1343號   最後事實審 法　院 新北地院 新北地院   案　號 108年度審訴字第1265號 109年度訴字第1445號   判　決 日　期 108/08/08 110/05/11   確定 判決 法　院 最高法院 新北地院   案　號 109年度台上字第703號 109年度訴字第1445號   判　決 確　定 日　期 109/02/05 110/10/21 （撤回上訴）  是否為得易科罰金之案件  否 否  備註  新北地檢109年度執字第3977號 新北地檢111年度執字第966號    編號1～4經新北地院以109年度聲字第1317號裁定應執行刑：有期徒刑1年10月 (新北地檢109年度執更字第2280號)